---
title: "Iterative Regressionen"
author: "Simon Roth"
date: 2017-12-19
categories: ["R"]
tags: ["purrr", "map", "regression", "loops"]
---

Dieses kurze Notebook wird `purrr` vorstellen, welches perfekt for loops standardisiert und eine repetitive Modellschätzung super simple macht. Zuerst müssen die Daten und Packages geladen werden.

<!--more-->

# Load data

```{r setup, include=FALSE}
knitr::opts_chunk$set(echo = T, warning = F, message = F, error = F)
```



```{r}
pacman::p_load(tidyr, ggplot2, dplyr, purrr)

load(url("https://github.com/systats/macro_project/raw/master/project_macro.Rdata"))

glimpse(project_macro[,1:10])
```

Eine Möglichkeit eine definiertes set an Missing Values für alle Variablen zu ersetzten durch NA

```{r}
# Pet data
data <- data.frame(x = c(1, 2, 99), y = c(-1, 1, 2))
# Missing Values you wanna repalce
pre_missing <- c(99,-1,-2,-3)
# loop through every column jj and replace pre_missing by NA
for(jj in seq_along(data)) {
  data[data[[jj]] %in% pre_missing, colnames(data)[[jj]] ] <- NA
}
```

Dann erst ...

```{r}
dat_nest <- project_macro %>%
  select(pol_rights, gdppc, year) %>% # enferene Zeilen die NA an bei diesen Vars haben. 
  na.omit() %>%
  dplyr::group_by(year) %>% # gruppiere den Datensatz pro Jahr (oder Land oder sonstigem Kontext).
  tidyr::nest() %>% # unspeichere ihn selbst in eine Zelle
  dplyr::arrange(year) # dann ordne nach Jahr.

dplyr::glimpse(dat_nest)
```

Wie man sieht wurde der rießen Datensatz in einen kleineren komprimiert, wobei die Spalte `data` 42 Subdatensätze beinhaltet. Als nächstes definieren wir die Regressionsformel als seperate Funktion (die Formel kann nicht variieren). Anschließend wird auf jeden der 42 Datensätze das Modell angewandt. 

```{r}
fun_fit_ols <- function(df){
  lm(pol_rights ~ gdppc, data = df)
}

library(purrr)
models <- dat_nest %>%
  dplyr::mutate(mod = purrr::map(data, fun_fit_ols))

glimpse(models)
```

Neben den Daten sind anschließend auch 42 Modelle unter der Variable mod gespeichert. Nun können wir die Daten aus den 42 Modellen extrahieren und z.B. visualisieren. 

```{r}
models <- models %>%
  mutate(
    tidy = map(mod, broom::tidy),
    glance = map(mod, broom::glance),
    rsq = glance %>% map_dbl("r.squared"),
    augment = map(mod, broom::augment)
  )

models_all <- models %>%
  unnest(tidy)

# für das R2 und andere performance measures
models %>%
  unnest(glance)

# Plot distribution of parameters
models_all %>%
  ggplot(aes(estimate)) +
  geom_histogram() +
  facet_wrap(~term, scales = "free")

# save(models_all, file = "models_all.Rdata")
# write.csv(models_all, file = "models_all.csv", row.names = F)
# xlsx::write.xlsx(models_all, file = "models_all.xlsx")
```


Die Zeiten in den GDP sich auf das Niveau der Demokratie auswirket scheinen vorüber. 

```{r}
models %>%
  filter(!is.na(year)) %>%
  group_by(year) %>%
  summarise(mrsq = mean(rsq), sdrsq = sd(rsq)) %>%
  mutate(id = 1:n()) %>%
  ggplot(aes(mrsq, reorder(year, mrsq))) +
  geom_point() +
  #geom_smooth(aes(mrsq, id), se = F) +
  geom_line(aes(mrsq, reorder(year, mrsq))) +
  ggrepel::geom_text_repel(aes(label = reorder(year, mrsq))) +
  theme(axis.text.y = element_text(color = NA)) +
  labs(x = "averaged rsquared", y = "")
```

